【裁判字號】    97,訴,612
【裁判日期】    980122
【裁判案由】    違反槍砲彈藥刀械管制條例等
【裁判全文】
臺灣彰化地方法院刑事判決               97年度訴字第612號
公  訴  人  臺灣彰化地方法院檢察署檢察官
被      告  甲○○
選任辯護人  許錫津律師
被      告  乙○○
上  一  人
選任辯護人  陳昭全律師
上列被告等因違反槍砲彈藥刀械管制條例等案件，經檢察官提起
公訴（九十七年度偵字第二號）及於民國九十八年一月八日本院
審判期日言詞追加起訴，本院判決如下：
    主    文
甲○○共同未經許可，持有可發射子彈具有殺傷力之改造槍枝，
處有期徒刑年貳月，併科罰金新臺幣萬元，罰金如易服勞役
，以新臺幣壹仟元折算壹日，扣案如附表編號一所示之物，沒收
；又共同以非法方法，剝奪人之行動自由，處有期徒刑捌月，扣
案如附表編號一、二、三所示之物，均沒收；又共同以非法方法
，剝奪人之行動自由，處有期徒刑陸月，扣案如附表編號一、二
所示之物，均沒收；又共同以加害生命之事，恐嚇他人致生危害
於安全，處有期徒刑肆月。應執行有期徒刑肆年，併科罰金新臺
幣萬元，罰金如易服勞役，以新臺幣壹仟元折算壹日；扣案如
附表編號一、二、三所示之物，均沒收。
乙○○共同未經許可，持有可發射子彈具有殺傷力之改造槍枝，
處有期徒刑壹年柒月，併科罰金新臺幣萬元，罰金如易服勞役
，以新臺幣壹仟元折算壹日，扣案如附表編號一所示之物，沒收
；又共同以非法方法，剝奪人之行動自由，處有期徒刑陸月，扣
案如附表編號一、二、三所示之物，均沒收；又共同以非法方法
，剝奪人之行動自由，處有期徒刑肆月，扣案如附表編號一、二
所示之物，均沒收；又共同以加害生命之事，恐嚇他人致生危害
於安全，處有期徒刑貳月；又攜帶兇器竊盜，處有期徒刑陸月，
扣案如附表編號一、二所示之物，均沒收。應執行有期徒刑貳年
，併科罰金新臺幣萬元，罰金如易服勞役，以新臺幣壹仟元折
算壹日；扣案如附表編號一、二、三所示之物，均沒收。緩刑肆
年。
    犯罪事實
一、甲○○明知槍彈業經管制，未經中央主管機關內政部之許可
    ，不得非法持有，竟仍基於持有手槍及子彈之犯意，於民國
    九十六年十一月間某日，經由電腦網路，向真實姓名年籍不
    詳綽號「阿拳」之成年男子，以新臺幣（下同）八萬元之價
    格，購買可發射子彈具有殺傷力之仿ＳＩＧＳＡＵＲ廠Ｐ二
    二０型半自動手槍製造之改造手槍一支（含彈匣一個，槍枝
    管制編號0000000000號）及子彈四十八顆，並自
    斯時起置於其使用之車牌號碼八四七０－ＳＨ號自用小客車
    後車廂內，而未經許可持有之。嗣因甲○○前女友林柏雲對
    其提出恐嚇告訴，甲○○遂欲找林柏雲之父丁○○懇談，希
    求勸導林柏雲撤回告訴，惟又恐單獨前往遭丁○○拒絕，乃
    於同年十二月三十一日九時許，邀約同學乙○○陪同，由甲○○駕駛上開八四七０－ＳＨ號自用小客車，並攜帶伴手禮
    共同至林柏雲、丁○○位於彰化縣線西鄉○○路一七二號住
    處，然幾經懇求丁○○商談均一再被拒，丁○○俟藉故外出
    ，致甲○○心生不滿，遂於當日十六、十七時許，自該八四
    七０－ＳＨ號自用小客車後車廂內取出前揭可發射子彈具有
    殺傷力之仿ＳＩＧＳＡＵＲ廠Ｐ二二０型半自動手槍製造之
    改造手槍一支（含彈匣一個，槍枝管制編號0000000
    000號）、子彈四十八顆，以及原本即放置於車內之不具
    殺傷力之玩具手槍一支、膠帶一捲後，藏放於腰際，迨丁○○返回，仍拒絕甲○○之請求，甲○○一時氣憤，即與乙○○於同日十七時二十分許，尾隨丁○○進入住處，且與丁○○發生拉扯，甲○○旋掏出前揭改造手槍一支押住丁○○，
    並將上開不具殺傷力之玩具手槍一支、膠帶一捲交予乙○○
    ，而乙○○亦知槍彈業經管制，不得持有，竟自該時起與甲○○基於共同持有上開改造槍彈、傷害、剝奪他人行動自由
    之犯意聯絡，而一同非法持有前揭可發射子彈具有殺傷力之
    仿ＳＩＧＳＡＵＲ廠Ｐ二二０型半自動手槍製造之改造手槍
    一支（含彈匣一個，槍枝管制編號0000000000號
    ）、子彈四十八顆，並聽令於甲○○，由乙○○以膠帶矇住
    丁○○眼睛及綑綁丁○○手、腳，甲○○復以腳踹丁○○胸
    部，致丁○○身體受有雙頰紅腫、左胸壓痛等傷害（傷害部
    分業據丁○○具狀撤回告訴），而斯時丁○○放置於右後褲
    袋內之零錢八十二元掉落地面，乙○○即單獨基於意圖為自
    己不法所有之犯意，自地上拾起該八十二元放入自己口袋而
    趁機竊取之。甲○○、乙○○嗣聯手將丁○○抬往二樓房間
    內控制在床上，限制丁○○行動自由。適丁○○之子女丙○○、戊○○、林芳雅返家發覺異狀，丙○○、戊○○即往二
    樓察看，詎甲○○、乙○○竟另行出於共同剝奪他人行動自
    由、傷害之犯意聯絡，再持槍將丙○○及慌亂中跌倒在地之
    戊○○押往上開房間內，而非法剝奪丙○○、戊○○之行動
    自由，甲○○復毆打戊○○，致戊○○身體受有左大拇指淤
    青、左膝淤青、右膝挫傷、右足紅腫等傷害（傷害部分業據
    戊○○具狀撤回告訴）。林芳雅則趁機逃至屋外打電話報警
    ，因警方前往察看，甲○○遂先令戊○○下樓向員警解釋係
    誤會一場，然戊○○趁隙脫逃，俟因警力並未撤除，引致甲○○不滿，乃再另行基於恐嚇之犯意聯絡，以言詞向丁○○
    、丙○○恫嚇稱：要同歸於盡等語，以此加害丁○○、丙○○生命之事，致使丁○○、丙○○心生畏懼，而危害於安全
    。嗣甲○○又要求丙○○出面與警方斡旋，惟警力非但未減
    反持續增派，甲○○、乙○○除不肯釋放人質，繼續與警方
    對峙外，甲○○復朝外射擊二槍示警。俟經警強行攻堅，始
    將甲○○、乙○○逮捕，並當場扣得甲○○所有供本案使用
    之前揭可發射子彈具有殺傷力之仿ＳＩＧＳＡＵＲ廠Ｐ二二
    ０型半自動手槍製造之改造手槍一支（含彈匣一個，槍枝管
    制編號0000000000號）、子彈四十六顆（其中三
    十七顆可擊發具殺傷力，九顆不具殺傷力，均業因鑑驗試射
    而僅餘彈殼）、彈殼二顆及不具殺傷力之玩具手槍一支、膠
    帶一捲；另查扣與本案無關不具殺傷力之手槍一支、布質手
    套等物。
二、案經彰化縣警察局和美分局報告臺灣彰化地方法院檢察署檢
    察官偵查起訴及經該署檢察官於九十八年一月八日本院審判
    期日言詞追加起訴。
    理    由
壹、程序部分：
一、按於第一審辯論終結前，得就與本案相牽連之犯罪或本罪之
    誣告罪，追加起訴；又追加起訴，得於審判期日以言詞為之
    ，刑事訴訟法第二百六十五條第一項、第二項定有明文。再
    按有數人共犯數罪之情形者，為相牽連之案件，刑事訴訟法
    第七條第二款亦有明定。查蒞庭檢察官於本案言詞辯論終結
    前，就被告乙○○所涉共同持有前揭可發射子彈具有殺傷力
    之仿ＳＩＧＳＡＵＲ廠Ｐ二二０型半自動手槍製造之改造手
    槍一支（含彈匣一個，槍枝管制編號0000000000
    號）、子彈四十八顆之罪嫌，於本院九十八年一月八日審判
    期日，當庭以言詞追加起訴，經核此係數人共犯數罪之相牽
    連案件，依前開法條規定，合法有據。從而，被告涉犯共同
    持有前揭具殺傷力之槍彈部分，即為本案起訴範圍所及，本
    院自應併予審理，合先敘明。
二、證據能力部分：
(一)按被告以外之人於審判外之言詞或書面陳述，除法律有規定
    者外，不得作為證據，刑事訴訟法第一百五十九條第一項定
    有明文。被告甲○○、乙○○於警詢時關於其他共同被告之
    證述，屬各該被告以外之人於審判外向司法警察所為之言詞
    供述，另證人丁○○、丙○○於警詢時之證述，亦係被告以
    外之人於審判外之言詞陳述，經被告乙○○之辯護人主張不
    得作為證據，且核無得例外有證據能力之情形，依刑事訴訟
    法第一百五十九條第一項規定，各該被告以外之人於警詢時
    之證述對各該被告而言，並無證據能力。
(二)另本案其他卷證所涵括之供述證據及非供述證據，經本院依
    法踐行調查證據程序，公訴人、被告甲○○、乙○○及辯護
    人，均不爭執各該證據之證據能力，且亦查無依法應排除其
    證據能力之情形，是後述所引用證據之證據能力皆無疑義，
    合先敘明。
貳、實體部分:
一、認定犯罪事實所憑之證據及理由：
    訊據被告甲○○對於其在九十六年十一月間某日，向「阿拳
    」以八萬元購得可發射子彈具有殺傷力之仿ＳＩＧＳＡＵＲ
    廠Ｐ二二０型半自動手槍製造之改造手槍一支（含彈匣一個
    ，槍枝管制編號0000000000號）及子彈四十八顆
    後即持有之，暨於同年十二月三十一日持前揭槍彈剝奪證人
    丁○○、丙○○、戊○○行動自由及恐嚇證人丁○○、丙○○之犯罪事實，於本院審理時均坦承不諱並認罪；被告乙○○固不否認有竊取證人丁○○自口袋掉落於地之八十二元，
    且與甲○○共同剝奪上開證人行動自由及恐嚇等情事，惟矢
    口否認有何共同非法持有前揭仿ＳＩＧＳＡＵＲ廠Ｐ二二０
    型改造手槍一支、子彈四十八顆及加重竊盜之犯行，辯稱：
    伊沒有與甲○○共同持有前揭具殺傷力之改造槍枝、子彈，
    直到當天下午甲○○從車上拿出槍彈時，伊才看到那把槍，
    伊有叫甲○○不要衝動，至於另一把不具殺傷力之玩具手槍
    是伊和甲○○把丁○○扛到二樓後，甲○○才拿給伊的云云
    。經查：
(一)被告甲○○、乙○○共同持有仿ＳＩＧＳＡＵＲ廠Ｐ二二０
    型半自動手槍製造之改造手槍一支（含彈匣一個，槍枝管制
    編號0000000000號）及子彈四十八顆部分：
  1.被告甲○○、乙○○於九十六年十二月三十一日二十一時三
    十分許，在證人丁○○位於彰化縣線西鄉○○路一七二號住
    處，為警攻堅逮獲後，當場查獲前揭可發射子彈具有殺傷力
    之仿ＳＩＧＳＡＵＲ廠Ｐ二二０型半自動手槍製造之改造手
    槍一支（含彈匣一個，槍枝管制編號0000000000
    號）、子彈四十六顆（其中三十七顆可擊發具殺傷力，九顆
    不具殺傷力，均業因鑑驗試射而僅餘彈殼）、彈殼二顆及不
    具殺傷力之玩具手槍一支、膠帶一捲乙節，業經被告甲○○
    、乙○○於警詢、偵查及本院審理中坦認在卷，並有前揭扣
    案之改造手槍一支（含彈匣一個，槍枝管制編號00000
    00000號）、子彈四十六顆、彈殼二顆及不具殺傷力之
    玩具手槍一支、膠帶一捲可資佐證。且該等扣案槍、彈經送
    請內政部警政署刑事警察局以檢視法、性能檢驗法、試射法
    、動能測試法鑑驗結果，認：(一)送鑑手槍一支（槍枝管制
    編號0000000000號），係改造手槍，由仿ＳＩＧ
    ＳＡＵＲ廠Ｐ二二０型半自動手槍製造之槍枝，換裝土造金
    屬槍管而成，擊發功能正常，可供擊發適用子彈使用，具有
    殺傷力；(二)子彈四十六顆，均非制式子彈，由金屬彈殼組
    合直徑八‧九±０‧五ｍｍ金屬彈頭而成，其中三十七顆可
    擊發，具殺傷力，九顆不具殺傷力；(三)彈殼二顆，均係非
    制式金屬彈殼等情，有該局九十七年一月三十日刑鑑字第０
    九七０００五０二六號槍彈鑑定書、九十七年九月九日刑鑑
    字第０九七０一三０六一０號函文各一份附卷足稽。
  2.按刑法第二十八條規定，二人以上共同實行犯罪之行為者，
    皆為正犯。故共同正犯須有二人以上共同實行犯罪行為，且
    相互認識他方之行為而有利用他方之行為以完成犯罪之意思
    ，而將各共犯作合一之觀察，以為共同評價之對象，因之共
    犯者對其中任何一人在合同意思範圍內所為之結果，均應共
    同負責。本案被告乙○○縱否認有共同持有前揭具殺傷力之
    改造手槍、子彈犯行，然被告乙○○於九十六年十二月三十
    一日下午，即親見被告甲○○自所駕自用小客車後車廂內取
    出前揭仿ＳＩＧＳＡＵＲ廠Ｐ二二０型改造手槍一支（含彈
    匣一個，槍枝管制編號0000000000號）、子彈四
    十八顆及不具殺傷力之玩具手槍一支、膠帶一捲，復偕同被
    告甲○○持槍一起綑、押證人丁○○、丙○○、戊○○之事
    實，除經被告乙○○、甲○○供認在卷外，亦據被告甲○○
    、乙○○於本院審理時互以證人身份具結屬實，且核之證人
    丁○○也於本院審理時結證稱：「（問：被告二人將你推入
    門要綁你時，他們手上拿何物？）他們推我時，手上還沒有
    拿東西，我有反抗，甲○○就把我壓在地上，之後拿出槍押
    我，我不敢反抗，就讓他們綁，他們綁好後甲○○就踹我。
    」等語（見本院卷九十七年八月二十六日審判筆錄第五頁）
    ，衡情被告乙○○既已知悉被告甲○○將前揭具有殺傷力之
    槍彈移置於身上，而仍繼續與被告甲○○持槍同行，甚至收
    受被告甲○○所交付不具殺傷力之玩具手槍一支後，協力綑
    綁證人丁○○並將之抬往二樓房間內控制行動自由，繼而又
    以槍枝押控證人丙○○、戊○○，足見被告乙○○就被告甲○○持槍行暴過程，非但在場參與犯行，且知之甚明，並有
    共識。基此，被告乙○○自九十七年十二月三十一日下午，
    即被告甲○○從後車廂取槍攜至證人丁○○住處施暴時起，
    就與槍枝所有人即被告甲○○同具持有前揭具殺傷力槍彈之
    犯意聯絡及行為分擔至明，自應負共同正犯之責。被告乙○○上開所辯，乃事後卸責之詞，不足採信。
  3.此外，復有證人丙○○於偵查及本院之證述、證人戊○○於
    警詢之證述，暨查獲照片十一幀存卷可參，核與被告甲○○
    前揭自白相符。本案此部分事證已臻明確，被告甲○○、乙○○此部分犯行，堪以認定。
(二)被告甲○○、乙○○共同剝奪他人行動自由及恐嚇部分：
    被告甲○○、乙○○於九十六年十二月三十一日，在彰化縣
    線西鄉○○路一七二號，共同剝奪證人丁○○、丙○○、戊○○行動自由及恐嚇證人丁○○、丙○○等情事，業據被告
    甲○○、乙○○坦認無訛，且經證人丁○○、丙○○於偵查
    及本院審理時、證人戊○○於警詢時證稱甚詳，並有卷附證
    人丁○○遭綑綁照片五幀足憑，堪認被告甲○○、乙○○此
    部分之自白與事實吻合，其等共同剝奪他人行動自由及恐嚇
    之犯行，洵堪認定。
(三)被告乙○○攜帶兇器竊盜一次部分：
  1.訊之被告乙○○就伊確有竊取證人丁○○自褲袋內掉落地面
    之零錢八十二元乙節，於本院準備程序及審理時坦白認罪，
    且經被告甲○○於本院審理時以證人身分結證明確，並據證
    人丁○○於偵訊及本院證述屬實，復有贓物認領保管單一紙
    、照片二幀在卷得佐。
  2.被告乙○○雖爭執稱：伊沒有攜帶兇器竊盜，該把玩具手槍
    是甲○○到二樓房間後才交給伊的云云。惟查：被告乙○○
    自被告甲○○於九十七年十二月三十一日下午，攜槍至證人
    丁○○住處施暴時起，即與被告甲○○同具持有前揭槍彈之
    犯意聯絡及行為分擔等情，業經本院認定如前，再參諸上述
    證人丁○○於本院審理時所證：「（問：被告二人將你推入
    門要綁你時，他們手上拿何物？）他們推我時，手上還沒有
    拿東西，我有反抗，甲○○就把我壓在地上，之後拿出槍押
    我，我不敢反抗，就讓他們綁，他們綁好後甲○○就踹我。
    」等語（見本院卷九十七年八月二十六日審判筆錄第五頁）
    ，顯見被告乙○○於竊取八十二元之際，業已共同持有槍彈
    無誤。至被告甲○○雖事後陳稱其至二樓房間才拿出槍彈云
    云，不僅與證人丁○○所證相佐，復觀之被告甲○○自覺拖
    累同學乙○○，以致為被告乙○○脫罪，以人性角度衡之，
    可以理解，其此部分證詞難免有迴護之虞，不足採信。
  3.按刑法第三百二十一條第一項第三款之攜帶兇器竊盜罪，係
    以行為人攜帶兇器竊盜為其加重條件，此所謂兇器，其種類
    並無限制，凡客觀上足對人之生命、身體、安全構成威脅，
    具有危險性之兇器均屬之，且祇須行竊時攜帶此種具有危險
    性之兇器為已足，並不以攜帶之初有行兇之意圖為必要，最
    高法院七十九年臺上字第五二五三號判例意旨可資參照。查
    槍彈客觀上足以對人之身體、生命、安全構成威脅，具有危
    險性，為刑法第三百二十一條第一項第三款所稱之兇器無疑
    。從而，被告乙○○持足以為兇器之槍彈竊取證人丁○○財
    物，所犯加重竊盜犯行事證明確，應依法論科。
二、論罪科刑部分：
(一)核被告甲○○所為，係違反槍砲彈藥刀械管制條例第八條第
    四項之未經許可持有可發射子彈具有殺傷力槍枝罪、同法第
    十二條第四項未經許可持有子彈罪、刑法第三百零二條第一
    項妨害自由罪、同法第三百零五條之恐嚇罪；被告乙○○則
    違反槍砲彈藥刀械管制條例第八條第四項之未經許可持有可
    發射子彈具有殺傷力槍枝罪、同法第十二條第四項未經許可
    持有子彈罪、刑法第三百零二條第一項妨害自由罪、同法第
    三百零五條之恐嚇罪、同法第三百二十一條第一項第三款之
    攜帶兇器竊盜罪。公訴人認被告乙○○竊盜部分係犯刑法第
    三百二十條第一項之普通竊盜罪，起訴法條容有未洽，惟因
    社會基本事實同一，爰予變更起訴法條。
(二)被告甲○○、乙○○就未經許可持有可發射子彈具有殺傷力
    槍枝、未經許可持有子彈、妨害自由、恐嚇之犯行間，均有
    犯意聯絡及行為分擔，為共同正犯。
(三)被告甲○○、乙○○以一行為，同時觸犯上開未經許可，持
    有改造手槍、持有子彈二罪名，皆為想像競合犯，均應依刑
    法第五十五條規定，論以較重之未經許可，持有手槍罪處斷
    。又被告甲○○、乙○○以一持槍妨害證人丙○○、戊○○
    行動自由之行為，同時侵害丙○○、戊○○二人之自由法益
    ，暨以一恐嚇行為，同時恐嚇證人丁○○、丙○○，均為同
    種想像競合犯，應分別依刑法第五十五條，各從一重處斷。
(四)被告甲○○所犯一未經許可，持有手槍罪、二次妨害自由罪
    、一次恐嚇罪，暨被告乙○○所犯一未經許可，持有手槍罪
    、二次妨害自由罪、一次恐嚇罪、一次攜帶兇器竊盜罪，均
    犯意各別，行為獨立，俱應予分論併罰。
(五)被告乙○○未經許可持有具殺傷力改造槍枝之行為，所犯為
    法定本刑三年以上十年以下有期徒刑，併科新臺幣七百萬元
    以下罰金之重罪，然考諸被告乙○○行為時年僅十八歲，思
    慮未周，基於同學情誼陪同被告甲○○前往談判，致罹犯本
    罪，犯罪之動機、目的尚屬單純，且犯案過程中，均係聽令
    於被告甲○○，於本案擔任之角色及參與程度較輕，可見被
    告乙○○性格尚非不可教化，則以本案犯罪之具體情狀及行
    為背景觀之，認縱宣告法定最低度之刑猶嫌過重，而與被告
    乙○○被訴持有前揭改造槍枝所外顯之實際惡性失諸衡平，
    非無「情輕法重」之憾，於客觀上足以引起社會一般人之同
    情而堪可憫恕，爰依刑法第五十九條規定，就被告乙○○酌
    予減輕其刑。
(六)爰審酌被告甲○○、乙○○均明知未經主管機關許可不得持
    有槍彈，竟仍無故持有，對社會治安存有危險，復以之控制
    證人丁○○、丙○○、戊○○之行動自由，且予以恐嚇，對
    證人丁○○、丙○○、戊○○之身心造成巨大壓力，惟兼衡
    其等持有之槍、彈數目非鉅，犯罪手段未若一般持有槍砲彈
    藥類型犯罪之兇殘，以及被告二人所持槍彈之時間長短不一
    ，被告甲○○係指揮主導本案之人，被告乙○○年輕懵懂而
    聽令於甲○○，所任角色及參與程度較輕，且業已積極與證
    人丁○○等人達成和解，有卷附和解書可參，暨被告二人生
    活狀況、智識程度，被告甲○○犯後始終坦認犯行，被告乙○○亦坦承大部分行為，態度良好，知有悔意等一切情狀，
    就其等所犯各罪，分別量處如主文第一項、第二項所示之刑
    ，並依刑法第五十一條第五款之規定，定其應執行刑，併就
    併科罰金刑部分，依刑法第四十二條第三項前段規定，諭知
    易服勞役之折算標準，以示懲儆。
(七)被告乙○○前未曾因故意犯罪受有期徒刑以上刑之宣告，有
    卷附臺灣高等法院被告前案紀錄表在卷可按，其因一時失慮
    ，偶罹刑章，經此偵審程序及刑之宣告，當知所警惕，信無
    再犯之虞，且又能以負責任之態度，與證人丁○○、丙○○
    、戊○○和解，賠償渠等所受損害，有和解書一紙足憑，本
    院綜合各情，認所宣告之刑，以暫不執行為適當，併予宣告
    緩刑四年，用啟自新。
(八)扣案如附表編號一所示之可發射子彈具有殺傷力之仿ＳＩＧ
    ＳＡＵＲ廠Ｐ二二０型半自動手槍製造之改造手槍一支（含
    彈匣一個，槍枝管制編號0000000000號），係槍
    砲彈藥刀械管制條例第四條第一項第一款所稱之槍砲，依同
    條例第五條之規定，非經中央主管機關許可不得製造、販賣
    、運輸、持有及轉讓，屬違禁物，應依刑法第三十八條第一
    項第一款規定，宣告沒收。至具殺傷力之直徑八‧九±０‧
    五ｍｍ子彈三十七顆，經試射後僅餘空彈殼，業失其子彈之
    結構及性能，已不具殺傷力，暨上揭不具殺傷力之子彈九顆
    、彈殼二顆，均非屬違禁物，爰皆不為沒收之諭知。另扣案
    如附表編號一所示之改造手槍一支、如附表編號二所示不具
    殺傷力之玩具手槍一支、如附表編號三所示之膠帶一捲，乃
    被告甲○○所有，分別供其與乙○○本案妨害自由或竊盜犯
    罪使用之物，業據被告甲○○、乙○○供承在卷，均應依刑
    法第三十八條第一項第二款，在各主文欄項下，分別諭知沒
    收。又其餘查扣未供本案使用之不具殺傷力手槍一支、布質
    手套，皆與本案無關，亦經被告甲○○、乙○○供明，且非
    屬違禁物，自均不得宣告沒收。
、不另為不受理部分：
    按告訴乃論之罪，告訴人於第一審辯論終結前得撤回其告訴
    。又告訴經撤回者，應諭知不受理之判決，並得不經言詞辯
    論為之，刑事訴訟法第二百三十八條第一項、第三百零三條
    第三款、第三百零七條分別定有明文。本案被告乙○○傷害
    證人丁○○、戊○○部分，經檢察官依刑法第二百七十七條
    第一項之傷害罪提起公訴，依刑法第二百八十七條前段規定
    ，須告訴乃論，惟此部分既經證人丁○○、戊○○具狀撤回
    對被告乙○○之告訴，有刑事撤回告訴狀及和解書存卷足稽
    。再按告訴乃論之罪，對於共犯之一人撤回告訴者，效力及
    於其他共犯，此觀刑事訴訟法第二百三十九條規定甚明，是
    以證人丁○○、戊○○對被告甲○○之傷害告訴亦發生撤回
    之效力。而檢察官認此傷害罪部分與前開妨害自由罪部分，
    有想像競合犯之裁判上一罪之關係，爰均不另為不受理之諭
    知。
據上論斷，應依刑事訴訟法第二百九十九條第一項前段、第三百
條，槍砲彈藥刀械管制條例第八條第四項、第十二條第四項，刑
法第十一條前段、第二十八條、第三百零二條第一項、第三百零
五條、第三百二十一條第一項第三款、第五十五條、第四十二條
第三項前段、第五十一條第五款、第五十九條、第七十四條第一
項第一款、第三十八條第一項第一款、第二款，刑法施行法第一
條之一第一項、第二項前段，判決如主文。
本案經檢察官賴志盛到庭執行職務。
中    華    民    國    98    年    1     月    22    日
            刑事第五庭    審判長法    官  周  淡  怡
                                法    官  蔡  家  瑜
                                法    官  周  莉  菁
以上正本證明與原本無異。
如不服本判決應於收受送達後10日內向本院提出上訴書狀，並應
敘述具體理由；其未敘述上訴理由者，應於上訴期間屆滿後20日
內向本院補提理由書 (均須按他造當事人之人數附繕本)「切勿
逕送上級法院」。
中    華    民    國    98    年    1     月    22    日
                                書記官  卓  俊  杰
附表：
一、扣案可發射子彈具有殺傷力仿ＳＩＧＳＡＵＲ廠Ｐ二二０型
    半自動手槍製造之改造手槍壹支（含彈匣一個，槍枝管制編
    號0000000000號）。
二、扣案不具殺傷力之玩具手槍壹支。
三、扣案膠帶壹捲。
附錄論罪科刑法條：
槍砲彈藥刀械管制條例第8條第4項：
未經許可，持有、寄藏或意圖販賣而陳列第一項所列槍枝者，處
三年以上十年以下有期徒刑，併科新臺幣七百萬元以下罰金。
槍砲彈藥刀械管制條例第12條第4項：
未經許可，持有、寄藏或意圖販賣而陳列子彈者，處五年以下有
期徒刑，併科新台幣三百萬元以下罰金。
刑法第302條第1項：
私行拘禁或以其他非法方法，剝奪人之行動自由者，處五年以下
有期徒刑、拘役或三百元以下罰金。
刑法第305條：
以加害生命、身體、自由、名譽、財產之事，恐嚇他人致生危害
於安全者，處二年以下有期徒刑、拘役或三百元以下罰金。
刑法第277條
傷害人之身體或健康者，處三年以下有期徒刑，拘役或一千元以
下罰金。
犯前項之罪，因而致人於死者，處無期徒刑或七年以上有期徒刑
，致重傷者，處三年以上，十年以下有期徒刑。
刑法第321條：
犯竊盜罪而有左列情形之一者，處六月以上五年以下有期徒刑：
一  於夜間侵入住宅或有人居住之建築物、船艦，或隱匿其內而犯之者。
二  毀越門扇、牆垣或其他安全設備而犯之者。
三  攜帶兇器而犯之者。
四  結夥三人以上而犯之者。
五  乘火災、水災或其他災害之際而犯之者。
六  在車站或埠頭而犯之者。
前項之未遂罰之。


司法院資訊處製作；財團法人民間司法改革基金會備份。
